【裁判字號】    92,易,214
【裁判日期】    920611
【裁判案由】    傷害
【裁判全文】
臺灣臺南地方法院刑事判決                          九十二年度易字第二一四號
    公  訴  人  臺灣台南地方法院檢察署檢察官
    被      告  甲○○
右列被告因傷害案件，經檢察官提起公訴 (九十一年度調偵字第三０三號)，本院判
決如左：
    主  文
甲○○傷害人之身體，處拘役貳拾日，如易科罰金，以參佰元折算壹日。
    事  實
一、甲○○與丙○○（甲○○告訴丙○○傷害部分，另經檢察官為不起訴處分確定）
    係公司同事關係，而甲○○因不滿丙○○於公司內隨便亂說話，遂於民國九十一
    年五月二日凌晨零時五十八分許，在台南市○○區○○路二段九十八號「東陽公
    司」門口，先將丙○○之機車鑰匙拔下，約其至大門口之圍牆邊，雙方遂發生口
    角，而甲○○竟基於傷害人身體之犯意，出手毆打丙○○，並將之壓倒在地上予
    以毆打，致其受有右眼結膜出血（一．五ｘ一公分）及右膝瘀血（二ｘ二公分）
    、擦傷（四ｘ五公分）等之傷害。
二、案經丙○○訴由台南市警察局第三分局報請台灣台南地方法院檢察署檢察官偵查
    起訴。
    理  由
一、訊據被告甲○○固坦承於前開時、地有與告訴人丙○○發生口角爭執，並有推丙
    ○○等情，然矢口否認有何傷害犯行，辯稱伊並沒有毆打丙○○云云。經查，上
    開事實業據被害人丙○○指訴甚詳，證人乙○○即東陽公司警衛於本院審理中證
    稱有見到告訴人在地上，被告壓在上面，並互相拉扯等情，核與東陽公司大門口
    之監視錄影所顯示被告先將被害人之機車鑰匙取下後，再將被害人約至大門口圍
    牆邊，之後便見被告將被害人推倒在地並將其壓制於地面毆打乙節大致相符，有
    錄影帶一捲及台灣台南地方法院檢察署檢察官勘驗筆錄一紙附卷可參，此外並有
    行政院衛生署台南醫院驗傷證明書一紙在卷可稽，被告所辯顯係卸責之詞，不足
    採信，事證明確，其犯行應足認定。
二、核被告甲○○所為，係犯刑法第二百七十七條第一項之傷害罪。爰審酌被告犯罪
    之動機、目的、手段、品行、告訴人受傷尚屬輕微、尚未賠償告訴人之損害及犯
    罪後態度等一切情狀，量處如主文所示之刑，並諭知易科罰金之標準，以資懲儆
    。
據上論斷，應依刑事訴訟法第二百九十九條第一項前段，刑法第二百七十七條第一項
、第四十一條第一項前段，罰金罰鍰提高標準條例第一條前段、第二段，判決如主文
。
本案經檢察官李白松到庭執行職務
中    華    民    國      九十二      年      六      月      十一    日
                                  臺灣臺南地方法院刑事第七庭
                                          法  官  鍾邦久
右正本證明與原本無異。
如不服本判決，應於判決送達後十日內，向本院提出上訴狀。
                                          書記官  張豐榮
中    華    民    國      九十二      年      六      月      十一    日
附錄法條：
中華民國刑法第二百七十七條
 (普通傷害罪)
傷害人之身體或健康者，處三年以下有期徒刑、拘役或一千元以下罰金。
犯前項之罪因而致人於死者，處無期徒刑或七年以上有期徒刑；致重傷者
，處三年以上十年以下有期徒刑。


司法院資訊處製作；財團法人民間司法改革基金會備份。
